臺灣臺南地方法院刑事判決　　　　　　　　　　　　　九十一年度易字第七八八號
　　公　訴　人　臺灣臺南地方法院檢察署檢察官
　　被　　　告　甲○○
右列被告因竊盜案件，經檢察官聲請簡易判決處刑（九十一年度偵字第三四七一號）
，本院改依通常程序審理，判決如左：
    主  文
甲○○無罪。
    事  實
一、本件聲請簡易判決處刑書聲請意旨略以：被告甲○○意圖為自己不法之所有，於
    民國九十一年三月二十七日上午九時五十分許，攜客觀上得為凶器之螺絲起子，
    斜口鉗等工具，侵入臺南縣官田鄉渡頭村三塊厝九十五號東魁工業股份有限公司
    廠房（以下簡稱東魁公司，另侵入建築物部分未經告訴），竊取乙○○所有之濾
    油器二個、螺絲帽四個，白鐵二塊（計值新台幣十元），得手後欲離去之際，因
    驚動保全系統，為保全員吳振州趕到現場發覺報警當場查獲，因認被告甲○○涉
    有刑法第三百二十一條第一項之加重竊盜罪嫌等語。
二、按犯罪事實應依證據認定之，無證據不得推定其犯罪事實。又不能證明被告犯罪
    者，應諭知無罪之判決，刑事訴訟法第一百五十四條、第三百零一條第一項分別
    定有明文。又事實之認定，應憑證據，如未能發現相當證據，或證據不足以證明
    ，自不能以推測或擬制之方法，為裁判基礎（最高法院四十年臺上字第八六號判
    例參照）；且認定不利於被告之事實，須依積極證據，苟積極證據不足為不利於
    被告之事實認定時，即應為有利於被告之認定，更不必有何有利之證據（最高法
    院三十年上字第八一六號判例參照）。本件公訴人認定被告甲○○涉有加重竊盜
    之犯行，無非係以被告於警、偵訊時供稱：伊確實曾攜帶螺絲起子及斜口鉗至東
    魁公司工廠撿廢鐵等語，及證人即新光保全南區機動員吳振州於警訊中之證詞，
    與被告當時身上所攜帶之螺絲起子及斜口鉗等為論據。
三、訊據被告甲○○固供承曾於右揭時、地攜帶螺絲起子及斜口鉗進入東魁公司，惟
    堅決否認有何竊盜犯行，辯稱：伊看東魁公司已經沒有營業，且工廠廠房的門已
    經損壞，以為這些東西可以拿，伊單純只是想進入撿公司不要的東西等語。經查
    ：（一）證人即東魁公司代理人乙○○於本院新營簡易庭審理中證稱：工廠內重
    要的物品已經搬離，被告所取得的濾油器二個，白鐵二塊及螺絲帽四個是已經棄
    置不要的東西，請保全人員看顧是怕有人進入廠房破壞等語（詳本院九十一年營
    簡字第一八六號卷，九十一年五月二十八日訊問筆錄）。是以被告上揭取得之物
    ，既經原所有權人即東魁公司所拋棄，自非竊盜罪之被害客體。（二）證人吳振
    州於警訊時雖陳稱：伊進入公司後面的廠房，發現甲○○滯留現場，形跡可疑，
    手中拿有行竊工具（十字起子，斜口鉗）等語；惟亦同時證述：伊當時問甲○○
    在做什麼，甲○○回答在撿破銅爛鐵。又證人乙○○於警訊中亦作證謂：東魁公
    司已於八十五年停工並無營運，也沒有員工和守衛人員，公司後面圍牆有部分倒
    塌，外人有可能由此侵入等語。足見被告確實係因見東魁公司已無營運，廠房亦
    早有部分坍塌損毀，才誤以為廠房與其內物品係遭人棄置之物，進而入內撿拾尚
    可變價之物，其主觀上應無意圖為自己不法之所有，而竊取他人動產之犯意，與
    刑法第三百二十一條第一項加重竊盜罪之構成要件尚屬有異。至證人吳振州所述
    「甲○○滯留現場，形跡可疑，手中拿有行竊工具」云云，乃係基於保全業務職
    責之所在，對於擅入保全客戶廠房之人，所為一般性的負面觀察與評價，尚難專
    依此證述，而為被告成立竊盜犯行之認定。此外，復查無其他積極證據足以證明
    被告有何竊盜犯行，則被告此部分被訴犯罪不能成立，應為無罪之諭知，以免冤
    抑。
據上論斷，應依刑事訴訟法第四百五十二條、第三百零一條第一項，判決如主文。
本件經檢察官王森榮到庭執行職務
中    華    民    國      九十一       年      七      月      十五     日
                                     臺灣臺南地方法院刑事第一庭
                                         法  官  黃  光  進
右正本證明與原本無異
如不服本判決應於送達後十日內向本院提出上訴狀
                                         書記官  李  珍  瑩
中    華    民    國      九十一       年      七      月      十五     日
